# 房屋大修基金

提问人：sxzhaihui 时间：2010-07-29 16:34:32
企业A购入房产用于对商户进行出租，缴纳的大修基金通过在建工程后转入投资性房地产，现在准备在房管局提取一部分用于房屋维修，这项账务怎样处理？

回答人：chenyiwei
当初缴纳维修基金时，是否就明确在大修时可以提取？ 可以考虑将所提取的部分冲减正常情况下应当费用化的维修支出。